ACORDAO-COMPLETO-2376199

ACÓRDÃO DE RELAÇÃO

ACÓRDÃO DE RELAÇÃO 2427/2019 ATA 39/2019 - PLENÁRIO

Acórdão 2427/2019-TCU-Plenário
	Os Ministros do Tribunal de Contas da União ACORDAM, por unanimidade, com fundamento no art. 113, § 1º, da Lei 8.666/1993, c/c os arts. 143, incisos III e V, alínea a, 169, inciso III, 235, 237, inciso VII, e 250, inciso II, do Regimento Interno/TCU, c/c o art. 7º da Resolução/ TCU 265/2014, em conhecer da presente representação, para, no mérito, considerá-la parcialmente procedente, e encaminhar cópia desta deliberação ao representante, ao Instituto Federal de Educação, Ciência e Tecnologia do Tocantins - IFTO e à Fênix Assessoria & Gestão Empresarial Ltda., promovendo-se, em seguida, o arquivamento dos autos, sem prejuízo de fazer as seguintes determinações e de dar ciência da seguinte impropriedade/falha, de acordo com o parecer da unidade técnica:
1. Processo TC-Processo 022.285/2019-9 (REPRESENTAÇÃO) 
	1.1. Representante: Montana Assessoria Empresarial - Eireli (14.092.519/0001-51) .
	1.2. Órgão/Entidade: Instituto Federal de Educação, Ciência e Tecnologia do Tocantins - IFTO.
	1.3. Relator: Ministro-Substituto Marcos Bemquerer Costa.
	1.4. Representante do Ministério Público: não atuou.
	1.5. Unidade Técnica: Secretaria de Controle Externo de Aquisições Logísticas (Selog) .
	1.6. Representação legal: Luis Gustavo de Cesaro (2213/OAB-TO) e outros, representando Fenix Assessoria & Gestão Empresarial Ltda. 
	1.7. Determinações/Ciência:
	1.7.1. determinar ao Instituto Federal de Educação, Ciência e Tecnologia do Tocantins que, no prazo de 60 (sessenta) dias a contar da ciência desta deliberação, autue processo administrativo, com fundamento no art. 7º da Lei 10.520/2002 e nos Acórdãos/TCU 1.280/2007 e 754/2015 ambos do Plenário, para apuração de possíveis condutas faltosas por parte dos licitantes que estiveram ausentes na sessão ocorrida em 10/6/2019, às 14 horas, tendo em vista que tal omissão afronta o entendimento do TCU expresso nos Acórdãos/Plenário 1.793/2011 e 2.077/2017, que consideram que tal apuração não consiste em faculdade do gestor público, mas em dever legal;
	1.7.2. dar ciência ao Instituto Federal de Educação, Ciência e Tecnologia do Tocantins sobre a seguinte impropriedade/falha, identificada no Pregão Eletrônico 11/2019, para que sejam adotadas medidas internas com vistas à prevenção de ocorrência semelhante:
	1.7.2.1. a ausência, no Parecer 5/2019/GAD/DAF/PROAD/REI/IFTO, de exposição suficiente a motivar a análise técnica da proposta da licitante Montana Assessoria Empresarial, não demonstrando com relação a quais elementos da proposta restavam dúvidas quanto à prova de exequibilidade, contrariou o princípio da motivação, previsto no art. 2º, caput e parágrafo único, inciso VII, da Lei 9.784/1999;
	1.7.3. determinar à Selog que monitore o cumprimento da determinação 1.7.1 supra.

Montana Assessoria Empresarial - Eireli (14.092.519/0001-51).

ACORDAO-COMPLETO-2398916

Acórdão de Relação 835/2020 - Plenário

Acórdão de Relação

MARCOS BEMQUERER

Não atuou.

REPRESENTAÇÃO (REPR)

Secretaria de Controle Externo de Aquisições Logísticas (Selog).